---
output:
  pdf_document: default
  html_document: default
---


```{r setup, include=FALSE}
knitr::opts_chunk$set(echo = TRUE)
```

```{r load_libraries, include=FALSE}
library(knitr)

```

```{r}
library(ggplot2)
library( reshape )
```
Exploración y Correlaciones

```{r read}
madrid<-read.csv2("PEC3HiloArgumental.csv",sep=";",dec=",",na.strings = "NA")
#Mostramos las primeras filas
head(madrid) 
```

Observamos el tipo de variable que R ha asignado, es habitual que no asigne el adecuado.

```{r}
sapply(madrid, class)
```

La variable CodigoDistrito debe ser cualitativa.

```{r}
madrid$Coddistri=as.factor(madrid$CodigoDistrito)
```

Comprobamos que variables tiene datos perdidos

```{r}
sapply(madrid,function(x) sum(is.na(x)))
```

Eliminamos los espacios en blanco existentes en la variable

```{r}
madrid$NombreDistrito<-gsub(" ","",madrid$NombreDistrito)
summary(madrid$NombreDistrito)
```


Comenzamos con los primeros estudios

```{r}
datos = data.frame(madrid$NumeroBarrios,madrid$SuperficieDistrito,madrid$ConsumoAgua,
                   madrid$Natalidad,madrid$Mortalidad,madrid$IndicePoblacionActiva,
                   madrid$Poblacion,madrid$NumeroCentroSanitarios,madrid$NumeroAparcabicis,
                   madrid$NumeroPuntosLimpios,madrid$NumeroPuntosRecargas,madrid$NumeroInmuebles,
                   madrid$SuperficieConstruida,madrid$HectareasVerdes)
summary(datos)
```

```{r}
#Numero de barrios que forman parte de los distritos
ggplot(data=madrid)+
    geom_bar(stat='identity', aes(x=reorder(CodigoDistrito,NumeroBarrios), 
                                  y = NumeroBarrios, fill=NumeroBarrios)) +
    labs(x="Distrito", y = "Numero de Barrios")
    labs(title = "Numero de barrios por distrito")
```

```{r}
#Consumo de agua por Distrito
ggplot(data=madrid)+
    geom_bar(stat='identity', aes(x=reorder(CodigoDistrito,ConsumoAgua), 
                                  y = ConsumoAgua, fill=ConsumoAgua)) +
    labs(x="Distrito", y = "Consumo de Agua")
    labs(title = "Consumo de Agua por Distrito")
```


```{r}
#Superficie por Distrito
ggplot(data=madrid)+
    geom_bar(stat='identity', aes(x=reorder(CodigoDistrito,SuperficieDistrito), 
                                  y = SuperficieDistrito, fill=SuperficieDistrito)) +
    labs(x="Distrito", y = "Superficie")
    labs(title = "Superficie por distrito")
```


```{r}
#Natalidad por Distritos
ggplot(data=madrid)+
    geom_bar(stat='identity', aes(x=reorder(CodigoDistrito,Natalidad), 
                                  y = Natalidad, fill=Natalidad)) +
    labs(x="Distrito", y = "Natalidad")
    labs(title = "Natalidad por distrito")
```

```{r}
#Mortalidad por distritos
ggplot(data=madrid)+
    geom_bar(stat='identity', aes(x=reorder(CodigoDistrito,Mortalidad), 
                                  y = Mortalidad, fill=Mortalidad)) +
    labs(x="Distrito", y = "Mortalidad")
    labs(title = "Mortalidad por distrito")
```

```{r}
#Indice de población activa por distritos
ggplot(data=madrid)+
    geom_bar(stat='identity', aes(x=reorder(CodigoDistrito,IndicePoblacionActiva), 
                                  y = IndicePoblacionActiva,   fill=IndicePoblacionActiva)) +
    labs(x="Distrito", y = "Indice Poblacion Activa")
    labs(title = "Indice de Poblacion Activa por distrito")
```


```{r}
#Poblacion por distritos
ggplot(data=madrid)+
    geom_bar(stat='identity', aes(x=reorder(CodigoDistrito,Poblacion), 
                                  y = Poblacion, fill=Poblacion)) +
    labs(x="Distrito", y = "Poblacion")
    labs(title = "Poblacion por distrito")
```

```{r}
#Numero de Centros de Salud por distritos
ggplot(data=madrid)+
    geom_bar(stat='identity', aes(x=reorder(CodigoDistrito,NumeroCentroSanitarios), 
                                  y = NumeroCentroSanitarios, fill=NumeroCentroSanitarios)) +
    labs(x="Distrito", y = "Centros de Salud")
    labs(title = "Centros de Salud por distrito")
```



```{r}
#Numero de aparcabicis por distritos
ggplot(data=madrid)+
    geom_bar(stat='identity', aes(x=reorder(CodigoDistrito,NumeroAparcabicis), 
                                  y = NumeroAparcabicis, fill=NumeroAparcabicis)) + labs(x="Distrito", y = "Numero de Aparcabis")
  labs(title = "Numero de aparcabicis por distrito")
```

```{r}
#Numero de puntos limpios de proximidad que forman parte de los distritos
ggplot(data=madrid)+
    geom_bar(stat='identity', aes(x=reorder(CodigoDistrito,NumeroPuntosLimpios), 
                                  y = NumeroPuntosLimpios, fill=NumeroPuntosLimpios)) +
    labs(x="Distrito", y = "Numero de Puntos Limpios de Proximidad")
    labs(title = "Numero de Puntos Limpios de Proximidad por distrito")
```



```{r}
#Numero de puntos de recargas electricas que forman parte de los distritos
ggplot(data=madrid)+
    geom_bar(stat='identity', aes(x=reorder(CodigoDistrito,NumeroPuntosRecargas), 
                                  y = NumeroPuntosRecargas, fill=NumeroPuntosRecargas)) +
    labs(x="Distrito", y = "Numero de Puntos de Recargas Electricas")
    labs(title = "Numero de Puntos de Recargas Electricas por distrito")
```
Visualización de las variables Superficie, Superficie Construida y Hectareas Verdes según los distritos

```{r}
#Convertimos los datos a columna
madridc<-madrid
madridc=data.frame(madridc$NombreDistrito,madridc$CodigoDistrito,madridc$SuperficieDistrito,
                   madridc$SuperficieConstruida,madridc$HectareasVerdes)
colnames(madridc)=c("Distrito","CodDistrito","Superficie","SuperficieConst","HectareasVerdes")
colnames(madridc)
madridcv<-melt(madridc,id=c("Distrito","CodDistrito"))
```


```{r}
ggplot(data=madridcv)+
  geom_point(mapping = aes(x=variable, y = value, colour=Distrito),
                       position ="jitter", alpha =9/10, size=3)+
                      labs(y="valor", x ="variables")
```
Correlacion del número de puntos limpios, número de aparcabicis, número de puntos de recargas eléctricos, centro de salud, superficie construida con el número de poblacion respectivamente. 

```{r}
pairs (~NumeroPuntosLimpios+Poblacion, data=madrid)
```



```{r}
pairs (~NumeroAparcabicis+Poblacion,data=madrid)
```

```{r}
pairs (~NumeroPuntosRecargas+Poblacion,data=madrid)
```


```{r}
pairs (~NumeroCentroSanitarios+Poblacion,data=madrid)
```

```{r}
pairs (~SuperficieConstruida+Poblacion,data=madrid)
```

